臺灣臺南地方法院刑事判決　　　　　　　　　　　　九十一年度南簡上字第二二號
　　上　訴　人　臺灣台南地方法院檢察署檢察官
　　被　　　告　乙○○
右列被告因竊盜案件，公訴人不服本院九十年度南簡字第七六三號中華民國九十年十
一月二十六日第一審判決（聲請案號：九十年度偵字第八一三四號），提起上訴，本
院管轄之第二審合議庭判決如左：
    主  文
上訴駁回。
    事  實
一、乙○○意圖為自己不法之所有，於民國（下同）八十九年十月中旬某日，在台南
    市○區○○街一三三巷十六號後面巷子，見甲○○所有車號ＶＫＪ－○二九號輕
    機車（現值新台幣一萬五千元）之鑰匙插在電門上，即趁四下無人注意之際，徒
    手以該機車鑰匙發動上開機車而竊取之，得手後據為己有使用。嗣於八十九年十
    一月十六日上午七時三十分許，乙○○騎用該機車途經台南市○○○路○段二二
    巷口時，為警臨檢查獲，並扣得上開機車（已發還被害人）。
二、案經台南市警察局第一分局報請台灣台南地方法院檢察署檢察官聲請簡易判決處
    刑。
    理  由
一、訊據被告乙○○固不否認有於右揭時地因騎用贓車經警查獲之事實，惟矢口否認
    有何竊盜之犯行，辯稱：伊不知該機車係何人所有，但放置在伊住處後面已經很
    久了，鑰匙又放在機車電門上，伊以為是他人丟棄之車輛，便於八十九年十月中
    旬起將之數度騎乘做為買菜使用，每次用完均放回原處，並無據為己有之意云云
    。按竊盜罪所保護之法益係占有，是以竊盜罪之客體不以他人所有為限，即使他
    人因犯罪而取得之動產，若該動產在他人支配之下而竊取之，仍應成立竊盜罪。
    經查，上開機車係被害人甲○○所有，並於八十九年六月二十八日上午八時許，
    在台南市○○路○段七○一號前遭竊之車輛等情，業據被害人甲○○於警訊時證
    述明確，並有車輛竊盜資料個別查詢報表、贓物認領保管單各一份在卷可證；次
    查，被告於取用上開機車前，該車係放置在被告住處後面之巷子內，待被告發現
    該車後，就順手以放置在機車電門上之鑰匙開開看，確定可以發動後，便將之騎
    乘做為買菜使用，買完東西再騎回原位，晚上則將該車鑰匙取下來放在家裡，等
    要使用時再拿出去等語，亦據被告於警訊時供認綦詳，依此，綜前觀之，被害人
    所有之上開機車係先遭人竊取後另行放置於被告住處後方之巷道內，顯見竊賊有
    意藏放贓車於該處，且上開輕型機車直至被尋獲時，仍有新台幣一萬五千元之現
    值，甚且該處亦非廢棄物放置處所，則該車即非屬業經他人拋棄占有之物，況被
    告既於使用車輛完畢後，還特意將機車鑰匙取下以便收放於其住處內，益徵其不
    僅無意讓原占有人取回車輛，亦不願第三人另行占有，則其已然具備事實上對該
    車輛之管領與獨占，又何以卸免其竊盜犯行，乃至其不法所有之意圖？綜此，本
    件事證明確，被告犯行堪以認定，自應依法論科。
二、核被告乙○○所為，係犯刑法第三百二十條第一項之普通竊盜罪。
三、原審以被告等犯行明確，依刑事訴訟法第四百四十九條第一項、第四百五十四條
    第二項，刑法第三百二十條第一項、第四十一條第一項前段，罰金罰鍰提高標準
    條例第一條前段、第二條，判處有期徒刑五月，並諭知如易科罰金，以三百元折
    算一日，認事用法，核無不合，量刑亦屬妥適。公訴人上訴意旨指稱：被告另於
    本件判決前之九十年五月十二日及同年十月二十一日，連續在台南縣永康市○○○街五十三號四樓之一行竊被害人丙○○○、丁○○財物，與前開論罪科刑部分
    ，時間緊接，所犯罪名同一，顯係基於概括犯意為之，為連續犯，屬裁判上一罪
    ，該案為前案起訴效力所及，原審未及審酌，求予撤銷改判等語。按刑法上連續
    犯，係指有數個獨立之犯罪行為，基於一個概括犯意，反覆為之，而觸犯同一性
    質之數罪名者而言，即行為人多次犯罪行為必須自始均在一個預定犯罪計劃以內
    ，出於主觀上始終同一犯意之進行，若中途另有新犯意發生，縱所犯為同一罪名
    ，究非連續其初發的意思，即不能成立連續犯，最高法院七十年台上字第六二九
    六號判例可資參照。查被告前揭論罪科刑部分係指其於八十九年十月中旬徒手竊
    取被害人甲○○所有機車之行為，至公訴人上訴所指之犯行，係指被告於九十年
    五月十二日在其同居人住處竊取同居人丙○○○之提款卡一張，並先後於九十年
    五月十二日至同年六月二十六日間，至自動提款機提領提領共九筆款項達新台幣
    三萬九千元；又於九十年十月二十一日，再度於同居人住所，竊取丙○○○之女
    丁○○所有之金手鍊一條、金項鍊一條、金戒指八只、鑽戒一只等物，則姑不論
    被告就竊取提款卡一事已否認有何不法所有之意圖（辯稱該帳戶內之款項係伊與
    同居人丙○○○所共同存放云云），公訴人上訴所指之犯行距離被告前揭論罪科
    刑部分已相隔七月至一年有餘，不僅二者所竊取之物品、手法、被害人等互有差
    異，抑且被告供稱：伊係因同居人丙○○○不給伊錢買藥，始實施上開犯行等語
    （見本院九十一年二月五日審判筆錄），則此即與被告前揭論罪科刑部分之犯行
    顯然無關，自難認被告於八十九年十月中旬竊取機車之初，即將公訴人提起上訴
    部分納入其預定之犯罪計畫之內，揆諸上開說明，二者間並無連續犯之裁判上一
    罪關係，公訴人上訴為無理由，應予駁回。
據上論斷，應依刑事訴訟法四百五十五條之一第一項、第三項、第三百六十八條，判
決如主文。
本案經檢察官戊○○到庭執行職務。
中      華      民      國    九十一    年      二      月     十九     日
                              臺灣臺南地方法院刑事第二庭
                                  審判長法  官  侯明正
                                        法  官  鄭燕璘
                                        法  官  林彥君
右正本證明與原本無異。
本件不得上訴。
                                        書記官  黃傳鈞
中      華      民      國    九十一    年      二      月     十九     日
附錄本案論罪科刑法條全文：
刑法第三百二十條第一項：
  意圖為自己或第三人不法之所有，而竊取他人之動產者，為竊盜罪，處五年以下有
  期徒刑、拘役或五百元以下罰金。
